最　高　行　政　法　院　裁　定
　　　　　　　　　　　　　　　　　　 96年度裁字第00418號
上　訴　人　甲○○○○○○○○
被 上訴 人　財政部臺灣省南區國稅局
代　表　人　乙○○
上列當事人間因營利事業所得稅事件，上訴人不服中華民國94年
7月14日高雄高等行政法院94年度再字第00006號判決，提起上訴
。本院裁定如下：
    主  文
上訴駁回。
上訴審訴訟費用由上訴人負擔。
    理  由
一、按對於高等行政法院判決上訴，非以其違背法令為理由，不
    得為之，行政訴訟法第242條定有明文。是對於高等行政法
    院判決上訴，若未具體說明原判決違背何項法令、不適用或
    如何適用不當之具體情事，即非主張原判決違背法令以為上
    訴理由，其上訴不應准許。
二、本件原判決略以原審91年度訴字第00004號原確定判決，僅
    係採用臺灣臺南地方法院檢察署檢察官88年度偵字第11228
    號、89年度偵字第10256號起訴書之部分資料，仍係依調查
    證據之結果自行認定事實，並無以他事件之民事判決、刑事
    判決、行政法院或軍法機關之判決，或行政機關之行政處分
    作為判決基礎情形，自無上訴人所稱行政訴訟法第273條第
    11款之適用。況臺灣高等法院臺南分院業已分別對陳瑞明、
    李宣儀（即李淑美）判處有期徒刑8月、5月，均緩刑2年在
    案，其犯罪事實均載明李宣儀自民國(下同)83年6月間起至
    84年5月間止，虛偽填載統一發票共13張，其中11張交付予
    不知情之大和水電行負責人楊正忠，足以生損害於稅捐稽徵
    機關管理課稅之正確性等情，核與起訴事實及原確定判決認
    定「系爭發票乃屬虛開」之事實，並無二致，並無上訴人主
    張之行政訴訟法第273條第1項第11款再審事由。次按法院之
    裁判書非屬行政訴訟法第273條第13款所指之證物，則上訴
    人主張臺灣高等法院臺南分院92年度上字第395號刑事判決
    乃其發見未經斟酌之證物或得使用該證物，顯有誤解。況行
    政訴訟法第273條第13款新證物之提出，應以如經斟酌可受
    較有利益之裁判者為限，始得據以提起再審理由。經核閱上
    訴人提出之臺灣高等法院臺南分院92年度上字第395號刑事
    判決所認定之事實，與原確定判決所為認定，並無歧異，是
    縱再就臺灣高等法院臺南分院判決予以斟酌，亦無不同，自
    難認該刑事判決為新證據。又，民法上履行輔助人之規定，
    在行政制裁上有類推適用之必要，本件上訴人對其受僱人陳
    瑞明之虛開系爭統一發票之故意行為，自無從以不知情解免
    責任。
三、上訴人上訴意旨除援用原審主張外，並補稱略謂：（一）臺
    灣高等法院臺南分院92年度上字第395號刑事判決確認上訴
    人有進貨事實，而原審91年度訴字第00004號判決，則認定
    上訴人無進貨事實，則原判決未予查明，顯有違反臺灣高等
    法院臺南分院92年度上字第395號刑事判決之意旨。（二）
    按所得稅法第110條之立法意旨以有匿報、短報或漏報等違
    反稅捐稽徵法第41條之情事，始有適用。再按認定犯罪事實
    應依證據認定之，無證據不得推定其犯罪事實；不能證明被
    告犯罪者，應諭知無罪之判決，刑事訴訟法第154條及第301
    條第1項分別定有明文。臺灣高等法院臺南分院92年度上字
    第395號刑事判決已確定上訴人有進貨事實，原審維持被上
    訴人之依所得稅法第83條同業利潤率核定所得額，再依同法
    第110條處罰，已明顯有違上開法條之規定，亦違反司法院
    釋字第247號、所得稅法第80條第2項及第3項之規定。（三
    ）上訴人於復查時曾提示帳冊3本及憑證7本，該7本憑證係
    有關83、84年度及臺灣省住宅及都市發展局臺南市安平國宅
    二期工程電器工程有關文件，被上訴人卻未對之盡審查之責
    ，未予適當合法之調查，即對上訴人作成違法之處分。原審
    91年度訴字第00004號判決未對無進貨事實之統一發票金額
    與虛列營業成本間為何有差額7,191,000元，又如何認列？
    為何有8,019,049元之無進貨事實而只處828,052元？提出糾
    正；經臺灣高等法院臺南分院92年度上字第395號刑事判決
    確定上訴人有進貨事實，則上訴人並無虛列營業成本，原審
    亦未就此事實而更正已確定之不合理判決等語。
四、經核上訴意旨所稱原判決違反臺灣高等法院臺南分院92年度
    上字第395號刑事判決意旨一節，按行政罰與刑罰之構成要
    件雖有不同，而刑事判決與行政處分，原亦可憑證據各自認
    定事實，本院著有75年判字第309號判例可參，是以行政法
    院認定事實，本不受刑事判決拘束，況該刑事判決「理由四
    」亦認定「元來公司負責人黃再來．．明知元來公司與．．
    大和水電行之間，並無進貨事實」；再者，本件業經原判決
    敘明原確定判決僅係採用前述起訴書之部分資料，依調查證
    據之結果自行認定事實，並無以刑事判決作為判決基礎，無
    上訴人所稱行政訴訟法第273條第11款之情事，上訴人對於
    原判決之該項論斷，並無隻言片語提及有如何違背法令之情
    形；至其餘指摘原確定判決關於同業利潤核定及金額認定部
    分，亦係就原確定判決取捨證據、認定事實之職權行使謂為
    未當，並不屬本件再審事由之範圍，不得作為上訴本院之理
    由，依首開規定及說明，其上訴為不合法，應予駁回。
五、依行政訴訟法第249第1項前段、第104條、民事訴訟法第95
    條、第78條，裁定如主文。
中　　華　　民　　國　　96　　年　　2　　 月　　15　　日
                  第五庭審判長法  官　鍾　耀　光
                              法  官  姜　仁　脩
                              法  官　王　德　麟
                              法  官　黃　清　光
                              法  官　吳　慧　娟
以  上  正  本  證  明  與  原  本  無  異
中　　華　　民　　國　　96　　年　　2　　 月　　15　　日
　　　　　　　　　　　　　　　書記官　阮　桂　芬
